YAIDEL LUIS ARAUJO COLLADO





https://yaidelluis.github.io

in https://www.linkedin.com/in/yaidel-luis-araujo-collado/



SOBRE MI

Ingeniero de software con experiencia en en campo de TI. En los últimos 4 años ha participado en proyectos de vinculados al desarrollo de interfaces y funcionalidades tanto de sistemas web como aplicaciones Android, adquiriendo una basta experiencia en el desarrollo frontend, así como aprendiendo y poniendo en práctica procesos del desarrollo backend además de pasos involucrados en la creación de software, como implementación, control de versiones y revisiones de código.

Trabaja mejor con tecnologías y lenguajes como Flutter, Python, Django, JavaScript, Bootstrap, HTML5 y CSS3. Para el manejo de bases de datos, tiene experiencia con phpMyAdmin y PostgreSQL. Para el control de versiones tiene experiencia con Git, Gitlab y GitHub.

EXPERIENCIA PROFESIONAL

01/2023 -Actualidad

Desarrollador Flutter

GoTruck | EMSER

Descripción:

El proyecto de centra en el desarrollo de una aplicación para la gestión de repartidores. La aplicación proporciona capacidades para llevar el control de las cobranzas, no entregas, localizaciones, entre otras funcionalidades. Es desarrollada en Flutter como marco de trabajo.

Responsabilidades:

Implementación funcionalidades para el desarrollo de la aplicación.

Llevar a cabo el control de versiones con la herramienta Git.

Realización de revisiones y optimización de código.

Tecnologías v herramientas:

Flutter, Dart, Git, Jira, Figma

07/2022 -01/2023

Desarrollador Flutter

Get+ | EMSER

Descripción:

El proyecto de centra en el desarrollo de una aplicación para la gestión de repartidores. La aplicación proporciona capacidades para llevar el control de las cobranzas, no entregas, localizaciones, entre otras funcionalidades. Es desarrollada en Flutter como marco de trabajo.

Responsabilidades:

Implementación funcionalidades para el desarrollo de la aplicación.

Llevar a cabo el control de versiones con la herramienta Git.

Realización de revisiones y optimización de código.

Tecnologías y herramientas:

Flutter, Dart, Git, Jira, Figma

02/2020 -Actualmente

Especialista Global Tributario

Oficina Nacional de Administración Tributaria

Descripción:

En esta etapa el trabajo se enfoca en el área de redes y seguridad desarrollando igualmente módulos para complementar los sistemas de gestión de redes usando principalmente Python y Django permitiendo la integración de entornos como Windows Server 2012 y Linux Debian.

Se despliegan y administran los sistemas creados por el área de aplicaciones además de atender todos los servicios de redes y seguridad internos y de cara a otras entidades permitiendo el correcto flujo de trabajo.

Se crean y administran sistemas para mejorar el flujo laboral interno y las funciones propias de la administración de redes y apoyo a las áreas de desarrollo de aplicaciones y administración de base de datos como por ejemplo el Sistema de Gestión Integral de Usuarios desarrollado en Python y Django para mejorar el control y administración de los usuarios y servicios de la entidad, y también se despliegan o actualizan sistema y/o servicios como Gitlab para control de versiones y FTP para almacenamiento de datos.

Se incurre en nuevos proyectos con gran importancia para el desarrollo y actualización de la forma de trabajo de la entidad, como lo son, implementación y despliegue de la Firma Digital y Sello del Timbre Digital, siendo en ambos el principal administrador a nivel de país.

Responsabilidades:

Implementación modular para sistemas propios usando Python y Django.

Administración, control, despliege y/o actualización de redes, sistemas y servicios de la entidad, e integración con servicios externos.

Atención y administración de proyectos con 3ras entidades.

Tecnologías y herramientas:

HTML5, CSS3, JavaScript, Bootstrap, Python, Django, MySQL, PostgresSQL, Git, Gitlab, Linux Debian, Windows Server, PuTTY.

09/2019 -02/2020

Especialista C en Ciencias Informáticas

Oficina Nacional de Administración Tributaria

Descripción:

En una primera etapa el trabajo se enfoca en el área de aplicaciones desarrollando módulos de integración para sistemas propios de la administración tributaria nacional, utilizando principalmente Python como lenguaje y Django como framework para frontend y backend, permitiendo así un mejor flujo de trabajo en acciones propias de la entidad además de la integración de nuestras plataformas con entidades externas para el consumo de servicios.

Responsabilidades:

Implementación modular para sistemas propios usando Python y Django.

Llevar a cabo el control de versiones con la herramienta Gitlab.

Revisión de errores y optimización de código fuente.

Tecnologías y herramientas:

HTML5, CSS3, JavaScript, Bootstrap, Python, Django, MySQL, PostgresSQL, Git, Gitlab.

EDUCACIÓN

2014 - 2019

Ingeniero en Ciencias Informáticas Universidad de las Ciencias Informáticas

HABILIDADES Y HERRAMIENTAS

Flutter, Dart

Java

HTML5, CSS3, JavaScript, Bootstrap

Postgres SQL, phpMyAdmin

Office, Google Worksheet

Git, Gitlab, GitHub

Firgma

Jira

Pycharm

VSCode

Comunicación

Trabajo en equipo

Proactividad

Creatividad

Habilidad avanzada para resolver problemas

Fácil aprendizaje y adaptación

IDIOMA

Español (Nativo)

Inglés (Nivel Medio/Alto a escala técnica)